# 建造合同按照完工进度确认收入，是否相应确认增值税与营业税

提问人：ma58487 时间：2016-06-12 12:51:52
版主大大，目前在做一家工程建造类公司，期末按照施工建造项目完工进度需要补确认收入，金额也较大，是否对这部分补确认的收入计提增值税与营业税（设备销售增值税、建筑安装营业税），相应的依据有哪些？

回答人：chenyiwei
对“营改增”之前的营业税，由于为价内税，计入损益，且强调与收入的配比，因此在调整确认收入的同时应相应确认对应的营业税。
对于增值税，因为属于价外税，因此应当根据增值税法规规定的纳税义务发生时间来相应确认增值税的销项税额。如果会计上确认收入的时间早于增值税纳税义务发生时间，则无需确认应交增值税（但如果已到合同约定的结算节点的，则应就应结算的款项确认对应的增值税销项税额）。

提问人：longzhimi 时间：2016-06-13 13:29:58
建造合同付款一般为根据合同约定支付节点结算支付，故一般函证已结算金额和付款金额，该金额即账上的工程结算科目余额，函证审定数对方多半不会确认。——个人意见!

回答人：chenyiwei
是这样。你不知道对方是如何记账的，因此只能函证容易确认且较少争议的业务数据，再根据对方回函确认的业务数据倒算出账面的应有金额。

提问人：noback 时间：2016-06-25 10:09:25
请教陈版，会计未确认收入，但产生了增值税纳税义务，在确认应交增值税费的同时，对应是否需要确认一项递延资产

回答人：chenyiwei
一般是确认对客户的应收账款，也有确认其他流动资产的。